Cellar/aspell/0.60.8/lib/aspell-0.60/cs_affix.dat
SFX A Y 767
SFX A íst tu [čČ]íst
SFX A íst teš [čČ]íst
SFX A íst te [čČ]íst
SFX A íst teme [čČ]íst
SFX A íst tete [čČ]íst
SFX A íst tou [čČ]íst
SFX A íst ti [čČ]íst
SFX A íst těme [čČ]íst
SFX A íst těte [čČ]íst
SFX A íst etl [čČ]íst
SFX A íst etla [čČ]íst
SFX A íst etlo [čČ]íst
SFX A íst etli [čČ]íst
SFX A íst etly [čČ]íst
SFX A íst ta [čČ]íst
SFX A íst touc [čČ]íst
SFX A íst touce [čČ]íst
SFX A íst ětu [dntDNT]íst
SFX A íst ěteš [dntDNT]íst
SFX A íst ěte [dntDNT]íst
SFX A íst ěteme [dntDNT]íst
SFX A íst ětete [dntDNT]íst
SFX A íst ětou [dntDNT]íst
SFX A íst ěť [dntDNT]íst
SFX A íst ěťme [dntDNT]íst
SFX A íst ěťte [dntDNT]íst
SFX A íst ětl [dntDNT]íst
SFX A íst ětla [dntDNT]íst
SFX A íst ětlo [dntDNT]íst
SFX A íst ětli [dntDNT]íst
SFX A íst ětly [dntDNT]íst
SFX A íst ěta [dntDNT]íst
SFX A íst ětouc [dntDNT]íst
SFX A íst ětouce [dntDNT]íst
SFX A íst edu [^čdntČDNT]íst
SFX A íst edeš [^čdntČDNT]íst
SFX A íst ede [^čdntČDNT]íst
SFX A íst edeme [^čdntČDNT]íst
SFX A íst edete [^čdntČDNT]íst
SFX A íst edou [^čdntČDNT]íst
SFX A íst eď [^čdntČDNT]íst
SFX A íst eďme [^čdntČDNT]íst
SFX A íst eďte [^čdntČDNT]íst
SFX A íst edl [^čdntČDNT]íst
SFX A íst edla [^čdntČDNT]íst
SFX A íst edlo [^čdntČDNT]íst
SFX A íst edli [^čdntČDNT]íst
SFX A íst edly [^čdntČDNT]íst
SFX A íst eda [^čdntČDNT]íst
SFX A íst edouc [^čdntČDNT]íst
SFX A íst edouce [^čdntČDNT]íst
SFX A ést esu [nN]ést
SFX A ést eseš [nN]ést
SFX A ést ese [nN]ést
SFX A ést eseme [nN]ést
SFX A ést esete [nN]ést
SFX A ést esou [nN]ést
SFX A ést es [nN]ést
SFX A ést esme [nN]ést
SFX A ést este [nN]ést
SFX A ést esl [nN]ést
SFX A ést esla [nN]ést
SFX A ést eslo [nN]ést
SFX A ést esli [nN]ést
SFX A ést esly [nN]ést
SFX A ést esa [nN]ést
SFX A ést esouc [nN]ést
SFX A ést esouce [nN]ést
SFX A ést etu [^nN]ést
SFX A ést eteš [^nN]ést
SFX A ést ete [^nN]ést
SFX A ést eteme [^nN]ést
SFX A ést etete [^nN]ést
SFX A ést etou [^nN]ést
SFX A ést eť [^nN]ést
SFX A ést eťme [^nN]ést
SFX A ést eťte [^nN]ést
SFX A ést etl [^nN]ést
SFX A ést etla [^nN]ést
SFX A ést etlo [^nN]ést
SFX A ést etli [^nN]ést
SFX A ést etly [^nN]ést
SFX A ést eta [^nN]ést
SFX A ést etouc [^nN]ést
SFX A ést etouce [^nN]ést
SFX A ást adu ást
SFX A ást adeš ást
SFX A ást ade ást
SFX A ást ademe ást
SFX A ást adete ást
SFX A ást adou ást
SFX A ást aď ást
SFX A ást aďme ást
SFX A ást aďte ást
SFX A ást adl ást
SFX A ást adla ást
SFX A ást adlo ást
SFX A ást adli ást
SFX A ást adly ást
SFX A ást ada ást
SFX A ást adouc ást
SFX A ást adouce ást
SFX A ézt ezu ézt
SFX A ézt ezeš ézt
SFX A ézt eze ézt
SFX A ézt ezeme ézt
SFX A ézt ezete ézt
SFX A ézt ezou ézt
SFX A ézt ez ézt
SFX A ézt ezme ézt
SFX A ézt ezte ézt
SFX A ézt ezl ézt
SFX A ézt ezla ézt
SFX A ézt ezlo ézt
SFX A ézt ezli ézt
SFX A ézt ezly ézt
SFX A ézt eza ézt
SFX A ézt ezouc ézt
SFX A ézt ezouce ézt
SFX A rát eru rát
SFX A rát ereš rát
SFX A rát ere rát
SFX A rát ereme rát
SFX A rát erete rát
SFX A rát erou rát
SFX A rát er rát
SFX A rát erme rát
SFX A rát erte rát
SFX A rát era rát
SFX A rát erouc rát
SFX A rát erouce rát
SFX A lát elu lát
SFX A lát eleš lát
SFX A lát ele lát
SFX A lát eleme lát
SFX A lát elete lát
SFX A lát elou lát
SFX A lát el lát
SFX A lát elme lát
SFX A lát elte lát
SFX A lát ela lát
SFX A lát elouc lát
SFX A lát elouce lát
SFX A át u [^lrLR]át
SFX A át eš [^lrLR]át
SFX A át e [^lrLR]át
SFX A át eme [^lrLR]át
SFX A át ete [^lrLR]át
SFX A át ou [^lrLR]át
SFX A át i [^lrLR]át
SFX A át ěme [^lrLR]át
SFX A át ěte [^lrLR]át
SFX A át al át
SFX A át ala át
SFX A át alo át
SFX A át ali át
SFX A át aly át
SFX A t i [cC]t
SFX A i t [cC]i
SFX A éct eču éct
SFX A éct eku éct
SFX A éct ečeš éct
SFX A éct eče éct
SFX A éct ečeme éct
SFX A éct ečete éct
SFX A éct ečou éct
SFX A éct ekou éct
SFX A éct eč éct
SFX A éct ec éct
SFX A éct ečme éct
SFX A éct ecme éct
SFX A éct ečte éct
SFX A éct ecte éct
SFX A éct ekl [^lL]éct
SFX A éct ekla [^lL]éct
SFX A éct eklo [^lL]éct
SFX A éct ekli [^lL]éct
SFX A éct ekly [^lL]éct
SFX A éct eka [^lL]éct
SFX A éct ekouc [^lL]éct
SFX A éct ekouce [^lL]éct
SFX A ouct uču ouct
SFX A ouct uku ouct
SFX A ouct učeš ouct
SFX A ouct uče ouct
SFX A ouct učeme ouct
SFX A ouct učete ouct
SFX A ouct učou ouct
SFX A ouct ukou ouct
SFX A ouct uč ouct
SFX A ouct uc ouct
SFX A ouct učme ouct
SFX A ouct ucme ouct
SFX A ouct učte ouct
SFX A ouct ucte ouct
SFX A ct kl [oO][uU]ct
SFX A ct kla [oO][uU]ct
SFX A ct klo [oO][uU]ct
SFX A ct kli [oO][uU]ct
SFX A ct kly [oO][uU]ct
SFX A ouct uka ouct
SFX A ouct ukouc ouct
SFX A ouct ukouce ouct
SFX A ci hu [oO]ci
SFX A oci ůžu oci
SFX A oci ůžeš oci
SFX A oci ůže oci
SFX A oci ůžeme oci
SFX A oci ůžete oci
SFX A ci hou [oO]ci
SFX A oci ůžou oci
SFX A ci hl [oO]ci
SFX A ci hla [oO]ci
SFX A ci hlo [oO]ci
SFX A ci hli [oO]ci
SFX A ci hly [oO]ci
SFX A ci ha [oO]ci
SFX A ci houc [oO]ci
SFX A ci houce [oO]ci
SFX A ovat uji ovat
SFX A ovat uješ ovat
SFX A ovat uje ovat
SFX A ovat ujeme ovat
SFX A ovat ujete ovat
SFX A ovat ují ovat
SFX A ovat uj ovat
SFX A ovat ujte ovat
SFX A ovat ujme ovat
SFX A ovat ujíc ovat
SFX A ovat ujíce ovat
SFX A at u [^oO][vV]at
SFX A at eš [^oO][vV]at
SFX A at e [^oO][vV]at
SFX A at eme [^oO][vV]at
SFX A at ete [^oO][vV]at
SFX A at ou [^oO][vV]at
SFX A at 0 [aA][vV]at
SFX A at me [aA][vV]at
SFX A at te [aA][vV]at
SFX A t je [aA][vV][aA]t
SFX A t jíc [aA][vV][aA]t
SFX A t jíce [aA][vV][aA]t
SFX A at i [^aioAIO][vV]at
SFX A at ěme [^aioAIO][vV]at
SFX A at ěte [^aioAIO][vV]at
SFX A zat žu zat
SFX A zat žeš zat
SFX A zat že zat
SFX A zat žeme zat
SFX A zat žete zat
SFX A zat žou zat
SFX A zat ž [^áíuÁÍU]zat
SFX A zat žme [^áíuÁÍU]zat
SFX A zat žte [^áíuÁÍU]zat
SFX A ázat až ázat
SFX A ázat ažme ázat
SFX A ázat ažte ázat
SFX A ízat iž ízat
SFX A ízat ižme ízat
SFX A ízat ižte ízat
SFX A at ej [uU][zZ]at
SFX A at ejme [uU][zZ]at
SFX A at ejte [uU][zZ]at
SFX A zat žíc [^áíuÁÍU]zat
SFX A zat žíce [^áíuÁÍU]zat
SFX A t je [yuYU][zZ][aA]t
SFX A t jíc [yuYU][zZ][aA]t
SFX A t jíce [yuYU][zZ][aA]t
SFX A sat šu sat
SFX A sat šeš sat
SFX A sat še sat
SFX A sat šeme sat
SFX A sat šete sat
SFX A sat šou sat
SFX A sat š sat
SFX A sat šme sat
SFX A sat šte sat
SFX A sat šíc sat
SFX A sat šíce sat
SFX A rat eru rat
SFX A rat ereš rat
SFX A rat ere rat
SFX A rat ereme rat
SFX A rat erete rat
SFX A rat erou rat
SFX A rat er rat
SFX A rat erme rat
SFX A rat erte rat
SFX A rat era rat
SFX A rat erouc rat
SFX A rat erouce rat
SFX A akat áču akat
SFX A akat áčeš akat
SFX A akat áče akat
SFX A akat áčeme akat
SFX A akat áčete akat
SFX A akat áčou akat
SFX A akat ač akat
SFX A akat ačme akat
SFX A akat ačte akat
SFX A akat ačíc akat
SFX A akat ačíce akat
SFX A kat ču [^aA]kat
SFX A kat češ [^aA]kat
SFX A kat če [^aA]kat
SFX A kat čeme [^aA]kat
SFX A kat čete [^aA]kat
SFX A kat čou [^aA]kat
SFX A at ej [kK]at
SFX A at ejme [kK]at
SFX A at ejte [kK]at
SFX A at u [^krsvzKRSVZ]at
SFX A at eš [^krsvzKRSVZ]at
SFX A at e [^krsvzKRSVZ]at
SFX A at eme [^krsvzKRSVZ]at
SFX A at ete [^krsvzKRSVZ]at
SFX A at ou [^krsvzKRSVZ]at
SFX A at 0 [aeiyěAEIYĚ][^krsvzKRSVZ]at
SFX A at me [aeiyěAEIYĚ][^krsvzKRSVZ]at
SFX A at te [aeiyěAEIYĚ][^krsvzKRSVZ]at
SFX A at 0 [^oO][uU][^rsvzRSVZ]at
SFX A at me [^oO][uU][^rsvzRSVZ]at
SFX A at te [^oO][uU][^rsvzRSVZ]at
SFX A t je [^rvzRVZ][aA]t
SFX A t jíc [^rvzRVZ][aA]t
SFX A t jíce [^rvzRVZ][aA]t
SFX A at i [cszCSZ][bmpBMP]at
SFX A at ěme [cszCSZ][bmpBMP]at
SFX A at ěte [cszCSZ][bmpBMP]at
SFX A t ň [sS][tT][aA]t
SFX A t ňme [sS][tT][aA]t
SFX A t ňte [sS][tT][aA]t
SFX A at ej [^cszCSZ][bmpBMP]at
SFX A at ejme [^cszCSZ][bmpBMP]at
SFX A at ejte [^cszCSZ][bmpBMP]at
SFX A at ej [^rsvzbmptRSVZBMPT]at
SFX A at ejme [^rsvzbmptRSVZBMPT]at
SFX A at ejte [^rsvzbmptRSVZBMPT]at
SFX A at i [šŠ][lL]at
SFX A t l [^áíouyýcszÁÍOUYÝCSZ]t
SFX A t la [^áíouyýcszÁÍOUYÝCSZ]t
SFX A t lo [^áíouyýcszÁÍOUYÝCSZ]t
SFX A t li [^áíouyýcszÁÍOUYÝCSZ]t
SFX A t ly [^áíouyýcszÁÍOUYÝCSZ]t
SFX A it ím it
SFX A it íš it
SFX A it í it
SFX A it íme it
SFX A it íte it
SFX A it ě [dtnbfpmvDTNBFPMV]it
SFX A it e [^dtnbfpmvDTNBFPMV]it
SFX A it íc it
SFX A it íce it
SFX A it 0 [^oO][uU][čČ]it
SFX A it me [^oO][uU][čČ]it
SFX A it te [^oO][uU][čČ]it
SFX A oubit ub oubit
SFX A oubit ubme oubit
SFX A oubit ubte oubit
SFX A oučit uč oučit
SFX A oučit učme oučit
SFX A oučit učte oučit
SFX A dit ď [^oO][uU]dit
SFX A dit ďme [^oO][uU]dit
SFX A dit ďte [^oO][uU]dit
SFX A oudit uď oudit
SFX A oudit uďme oudit
SFX A oudit uďte oudit
SFX A t 0 [lrLR][oO][uU][dD][iI]t
SFX A it ěme [lrLR][oO][uU][dD]it
SFX A it ěte [lrLR][oO][uU][dD]it
SFX A oulit ul oulit
SFX A oulit ulme oulit
SFX A oulit ulte oulit
SFX A ounit ouni ounit
SFX A ounit ouněme ounit
SFX A ounit ouněte ounit
SFX A oupit up oupit
SFX A oupit upme oupit
SFX A oupit upte oupit
SFX A ouřit uř ouřit
SFX A ouřit uřme ouřit
SFX A ouřit uřte ouřit
SFX A ousit us ousit
SFX A ousit usme ousit
SFX A ousit uste ousit
SFX A outit uť outit
SFX A outit uťme outit
SFX A outit uťte outit
SFX A oužit už oužit
SFX A oužit užme oužit
SFX A oužit užte oužit
SFX A t 0 [sS][oO][uU][žŽ][iI]t
SFX A it eme [sS][oO][uU][žŽ]it
SFX A it ete [sS][oO][uU][žŽ]it
SFX A ůlit ul ůlit
SFX A ůlit ulme ůlit
SFX A ůlit ulte ůlit
SFX A úžit už úžit
SFX A úžit užme úžit
SFX A úžit užte úžit
SFX A it 0 [aeioyěAEIOYĚ][bcčfjlmpřsšvzžBCČFJLMPŘSŠVZŽ]it
SFX A it me [aeioyěAEIOYĚ][bcčfjlmpřsšvzžBCČFJLMPŘSŠVZŽ]it
SFX A it te [aeioyěAEIOYĚ][bcčfjlmpřsšvzžBCČFJLMPŘSŠVZŽ]it
SFX A t 0 [^aeiouyáéíóúůýěrAEIOUYÁÉÍÓÚŮÝĚR][cčjlřsšzžCČJLŘSŠZŽ][iI]t
SFX A it eme [^aeiouyáéíóúůýěrAEIOUYÁÉÍÓÚŮÝĚR][cčjlřsšzžCČJLŘSŠZŽ]it
SFX A it ete [^aeiouyáéíóúůýěrAEIOUYÁÉÍÓÚŮÝĚR][cčjlřsšzžCČJLŘSŠZŽ]it
SFX A t 0 [^aeiouyáéíóúůýěAEIOUYÁÉÍÓÚŮÝĚ][bfmpvBFMPV][iI]t
SFX A it ěme [^aeiouyáéíóúůýěAEIOUYÁÉÍÓÚŮÝĚ][bfmpvBFMPV]it
SFX A it ěte [^aeiouyáéíóúůýěAEIOUYÁÉÍÓÚŮÝĚ][bfmpvBFMPV]it
SFX A it 0 [rR][bmBM]it
SFX A it me [rR][bmBM]it
SFX A it te [rR][bmBM]it
SFX A it 0 [^oO][uU][bcčfjlmpřsšvzžBCČFJLMPŘSŠVZŽ]it
SFX A it me [^oO][uU][bcčfjlmpřsšvzžBCČFJLMPŘSŠVZŽ]it
SFX A it te [^oO][uU][bcčfjlmpřsšvzžBCČFJLMPŘSŠVZŽ]it
SFX A t 0 [tT][řŘ][iI]t
SFX A it eme [tT][řŘ]it
SFX A it ete [tT][řŘ]it
SFX A it 0 [aeiouyáéíóúůýěAEIOUYÁÉÍÓÚŮÝĚ][tT][řŘ]it
SFX A it me [aeiouyáéíóúůýěAEIOUYÁÉÍÓÚŮÝĚ][tT][řŘ]it
SFX A it te [aeiouyáéíóúůýěAEIOUYÁÉÍÓÚŮÝĚ][tT][řŘ]it
SFX A t 0 [^aeioyěáéíóúůýlAEIOYĚÁÉÍÓÚŮÝL][lL][iI]t
SFX A it eme [^aeioyěáéíóúůýlAEIOYĚÁÉÍÓÚŮÝL][lL]it
SFX A it ete [^aeioyěáéíóúůýlAEIOYĚÁÉÍÓÚŮÝL][lL]it
SFX A ábit ab ábit
SFX A ábit abme ábit
SFX A ábit abte ábit
SFX A t 0 [dD][čČ][iI]t
SFX A it eme [dD][čČ]it
SFX A it ete [dD][čČ]it
SFX A áčit ač áčit
SFX A áčit ačme áčit
SFX A áčit ačte áčit
SFX A ájit aj ájit
SFX A ájit ajme ájit
SFX A ájit ajte ájit
SFX A álit al álit
SFX A álit alme álit
SFX A álit alte álit
SFX A ámit am ámit
SFX A ámit amme ámit
SFX A ámit amte ámit
SFX A ápit ap ápit
SFX A ápit apme ápit
SFX A ápit apte ápit
SFX A ářit ař ářit
SFX A ářit ařme ářit
SFX A ářit ařte ářit
SFX A ásit as ásit
SFX A ásit asme ásit
SFX A ásit aste ásit
SFX A ášit aš ášit
SFX A ášit ašme ášit
SFX A ášit ašte ášit
SFX A ávit av ávit
SFX A ávit avme ávit
SFX A ávit avte ávit
SFX A ážit až ážit
SFX A ážit ažme ážit
SFX A ážit ažte ážit
SFX A éčit eč éčit
SFX A éčit ečme éčit
SFX A éčit ečte éčit
SFX A íbit ib íbit
SFX A íbit ibme íbit
SFX A íbit ibte íbit
SFX A íčit ič íčit
SFX A íčit ičme íčit
SFX A íčit ičte íčit
SFX A íjit ij íjit
SFX A íjit ijme íjit
SFX A íjit ijte íjit
SFX A ílit il ílit
SFX A ílit ilme ílit
SFX A ílit ilte ílit
SFX A ímit im ímit
SFX A ímit imme ímit
SFX A ímit imte ímit
SFX A ípit ip ípit
SFX A ípit ipme ípit
SFX A ípit ipte ípit
SFX A ířit iř ířit
SFX A ířit iřme ířit
SFX A ířit iřte ířit
SFX A ísit is ísit
SFX A ísit isme ísit
SFX A ísit iste ísit
SFX A íšit ěš íšit
SFX A íšit ěšme íšit
SFX A íšit ěšte íšit
SFX A ívit iv ívit
SFX A ívit ivme ívit
SFX A ívit ivte ívit
SFX A ížit iž ížit
SFX A ížit ižme ížit
SFX A ížit ižte ížit
SFX A ýbit yb ýbit
SFX A ýbit ybme ýbit
SFX A ýbit ybte ýbit
SFX A ýčit yč ýčit
SFX A ýčit yčme ýčit
SFX A ýčit yčte ýčit
SFX A ýjit yj ýjit
SFX A ýjit yjme ýjit
SFX A ýjit yjte ýjit
